臺灣桃園地方法院民事簡易判決
111年度壢簡字第1274號
原      告  林淑靜  
被      告  彭玉華  
上列當事人間請求侵權行為損害賠償(交通)事件，原告提起刑事
附帶民事訴訟，經本院刑事庭以111年度壢交簡附民字第38號裁
定移送前來，本院於民國111年11月29日言詞辯論終結，判決如
下：
    主      文
一、被告應給付原告新臺幣捌拾萬伍仟柒佰柒拾肆元，及自民國
    一百一十一年一月二十三日起至清償日止，按年利率百分之
    五計算之利息。
二、原告其餘之訴駁回。
三、訴訟費用由被告負擔百分之七十六，餘由原告負擔。
四、本判決原告勝訴部分得假執行。但被告如以新臺幣捌拾萬伍
    仟柒佰柒拾肆元為原告預供擔保後，得免為假執行。
五、原告其餘假執行之聲請駁回。　　
　　事實及理由
壹、程序方面：
　　被告經合法通知，未於言詞辯論期日到場，核無民事訴訟法
    第386條所列各款情事，爰依原告之聲請，准由其一造辯論
    而為判決。　　
貳、實體方面：
一、原告主張：　　　　　
(一)被告於民國109年5月14日上午8時29分許，無照騎乘車牌號
    碼000-000號普通重型機車(下稱肇事機車)，沿桃園市平鎮
    區中豐路山頂段欲往東豐路方向行駛，於駛至同市區○○路○○
    段000○0號「麥當勞」前方(即非屬道路之空地，下稱系爭空
    地)停等，欲起駛直行進入東豐路時，本應注意起駛前應顯
    示方向燈，注意前後左右有無障礙或車輛行人，並應讓行進
    中之車輛行人優先通行；機車行駛之車道，應依標誌或標線
    之規定行駛(本件被告即應依現場標誌指示駛至同市區南豐
    路與中豐路交岔路口之機車待轉區待轉後，駛入中豐路往中
    壢方向之行向，再於東豐路與中豐路交岔路口右轉駛入東豐
    路)，而依當時狀況，並無不能注意之情事，竟疏未注意及
    此，貿然自系爭空地起駛後，逕往東豐路方向前行，適有原
    告騎乘車牌號碼000-0000號普通重型機車(下稱系爭機車)搭
    載乘客即訴外人林○妤(未滿12歲之兒童)沿同市區東豐路欲
    左轉進入中豐路往龍潭方向，因而閃避不及，兩車遂發生碰
    撞(下稱本件事故)，原告因而受有右側脛骨平台粉碎性骨折
    (外髁和後內髁)、右前十字韌帶撕脫性骨折、右側踝部擦傷
    等傷害(下稱系爭傷害)，系爭機車亦因而毀損(下稱系爭損
    害)，被告因前揭過失傷害犯行經本院110年度壢交簡字第26
    40號判決(下稱系爭判決)判處拘役70日。
(二)原告因本件事故支出醫療費用新臺幣(下同)213,200元、就
    醫交通費用13,654元、看護費198,000元、系爭機車修繕費1
    9,100元、因傷休養期間受有不能工作損失304,200元，並受
    有精神上之痛苦，故請求精神慰撫金30萬元，合計為1,048,
    154元。為此，爰依侵權行為之法律關係提起本件訴訟等語
    。並聲明：(一)被告應給付原告1,048,154元，及自起訴狀
    繕本送達翌日起至清償日止，按年息5％計算之利息；(二)供
    擔保請准宣告假執行。　
二、被告未於言詞辯論期日到場，惟以答辯狀辯稱：　　
(一)被告於本件事故並無過失，因在本件事故中，被告雖越級駕
    車，惟肇事機車屬直行車，自可信賴其他用路人會遵守交通
    法規且為必要之注意，以合於時速之規定前行；然原告於事
    發時為左轉彎車，且逆向行駛於斑馬線上，其除未禮讓肇事
    機車先行外，亦有未依規定繞越道路中心處左轉之過失，又
    原告係突駛而出並撞擊肇事機車之左後方，是被告當下並無
    預見及迴避可能性，自無須對原告負損害賠償責任。　　
(二)退步言之，如法院認伊於本件事故存有過失，而應負損害賠
    償責任，則原告上開等行為亦構成與有過失。原告請求醫療
    費用部分，收據證書費欠缺必要性，另原告生活圈(住居地
    及工作地)位於桃園，是其至國仁醫院、高雄榮民總醫院屏
    東分院(下稱榮總屏東分院)就診欠缺合理及必要性；就醫交
    通費部分，承前所述，原告至國仁醫院、榮總屏東分院就診
    所生之交通費應予扣除，且其至聯新國際醫院(下稱聯新醫
    院)就診之交通費，應自原告桃園住家起算；看護費部分，
    住院期間所生之看護費，被告不爭執。惟出院後之3個月居
    家看護期間，每日應以半天為限；不能工作損失部分，原告
    於休養期間仍依勞動基準法第59條第2款及勞工請假規則第6
    條之規定領有薪資，是其並未因本件事故受有不能工作損失
    ，此部分請求即無理由；系爭機車修繕費部分，零件應計算
    折舊；慰撫金部分，原告請求金額過高等語，資以抗辯。並
    聲明：(一)原告之訴駁回；(二)如受不利判決，願供擔保，
    請准宣告免為假執行。
三、本院之判斷：　　　　
(一)原告主張於上開時間、地點與被告發生本件事故，致原告受
    有系爭損害及系爭傷害等事實，除兩造肇事責任比例及原告
    得請求被告給付之數額外，業據其提出聯新醫院診斷證明書
    、聯新醫院、國仁醫院及榮總屏東分院醫療費用收據、正揚
    機車行估價單等件為證(見附民卷第15至31頁)，並經本院依
    職權調閱本件交通事故調查卷宗核閱無訛，且被告因前開過
    失傷害案件，亦經本院以系爭判決判處有罪，有系爭判決之
    判決書在卷可稽(見本院卷第4至9頁反面)，復經本院依職權
    調閱系爭判決電子卷宗核閱無訛；而細繹系爭刑事判決之理
    由，係以原告於警詢及偵查中之指述、道路交通事故調查表
    ㈠㈡、事故現場圖、診斷證明書、路口監視器影像光碟暨截圖
    照片等為據，並詳述何以其陳述情節及相關證據可採，顯見
    該刑事判決所為之判斷，已經實質調查證據，亦符合經驗法
    則，難認有何瑕疵，自足作為本件判斷之依據。本院審酌上
    開事證，堪信原告上開主張之事實為真。
(二)被告就本件事故之發生有過失：
　1.按因故意或過失，不法侵害他人之權利者，負損害賠償責任
    ；汽車在使用中加損害於他人者，駕駛人應賠償因此所生之
    損害。民法第184條第1項前段、第191條之2定有明文。次按
    機車行駛之車道，應依標誌或標線之規定行駛；行車前應注
    意之事項，依下列規定：…七、起駛前應顯示方向燈，注意
    前後左右有無障礙或車輛行人，並應讓行進中之車輛行人優
    先通行，道路交通安全規則第99條第1項前段、第89條第1項
    第7款亦分別定有明文。又按汽車駕駛人對於防止危險發生
    之相關交通法令之規定，業已遵守，並盡相當之注意義務，
    以防止危險發生，始可信賴他人亦能遵守交通規則並盡同等
    注意義務。若因此而發生交通事故，方得以「信賴原則」及
    「容許危險」之原則為由免除過失責任(最高法院98年度台
    上字第1587號判決意旨參照)。
　2.經查，被告於警詢時自陳事故發生前其由中豐路山頂段156-
    1號(麥當勞)直行往東豐路等語(見本院卷第29頁反面)，並
    參以道路交通事故現場圖及路口監視器畫面截圖(見本院卷
    第38至40頁)可知，被告直行穿越中豐路進入東豐路前之停
    等位置，係麥當勞前方之空地。復觀諸原告於偵查中提出麥
    當勞空地前之道路狀況照片（見偵卷第113頁下方照片），
    明顯可見該空地與中豐路之接壤處畫有紅色實線，且紅色實
    線右側即屬被告停等準備直行穿越中豐路進入東豐路之麥當
    勞空地，亦無待轉區，由此可知被告停等點（即如本院上述
    認定麥當勞空地處）顯已非在「道路上」，而係在路面邊線
    「外」，從而，被告既由路面邊線外駛入道路內，其行駛之
    行為自應評價為「起駛」無疑，而應遵守前舉「起駛前應顯
    示方向燈，注意前後左右有無障礙或車輛行人，並應讓行進
    中之車輛行人優先通行」之注意義務。
　3.又參本件事故交岔路口之Google Map平面地圖與實際街景圖
    可知(見本院卷第83至85頁)，中豐路山頂段與東豐路、南豐
    路之四岔路口係一完整但不對稱之路口，中豐路山頂段往龍
    潭方向停止線之號誌桿上有機車二段式左轉標誌，而沿中豐
    路山頂段往龍潭方向行駛之行向，在中豐路山頂段與東豐路
    之「T」字型路口並未劃設有機車二段式待轉區；若自中豐
    路山頂段旁之麥當勞前方空地往東豐路方向望去，在東豐路
    停止線旁之號誌桿上有一標誌書有「左轉機車請至前方南豐
    路口待轉」，該標誌係指示沿中豐路山頂段往龍潭方向行駛
    之機車駕駛若欲左轉東豐路，不得在麥當勞前方空地處逕行
    穿越中豐路而進入東豐路，而係必須先駛至中豐路山頂段與
    南豐路口之機車待轉區行二段式左轉後，駛入中豐路往中壢
    方向之行向，再於東豐路與中豐路交岔路口右轉，方能進入
    東豐路，此方屬本案不對稱四岔路口如由麥當勞前方空地處
    欲駛入東豐路時，應遵循之合法行駛方式。是本件事故案發
    路口，依標誌規定不得由前所認定被告起駛之麥當勞前道路
    邊線外之空地，逕行直行穿越中豐路進入東豐路，然被告騎
    乘肇事機車違規自系爭空地直行穿越中豐路進入東豐路，而
    依當時客觀情形，被告並無不能注意之情事，卻疏未選擇先
    行駛至南豐路與中豐路交岔路口之機車待轉區待轉後，再駛
    入中豐路往中壢方向之行向，末於東豐路與中豐路交岔路口
    右轉駛入東豐路，復又未讓系爭機車先行，致生本件事故，
    其駕車行為顯有過失，且與本件事故之發生具有相當因果關
    係，亦堪認定，則依首開規定，被告自應就系爭傷害及損害
    負擔侵權行為損害賠償責任。
  4.至被告雖辯稱本件肇事機車屬直行車，自可信賴其他用路人
    會遵守交通法規且為必要之注意，以合於時速之規定前行，
    而原告係左轉彎車，並於東豐路之斑馬線逆向駛出，是被告
    當下並無預見及迴避可能性云云。惟查，被告騎乘肇事機車
    欲從系爭空地前往東豐路時，本應先行駛至南豐路與中豐路
    交岔路口之機車待轉區待轉後，再駛入中豐路往中壢方向之
    行向，末於東豐路與中豐路交岔路口右轉駛入東豐路，已如
    前述，是被告已經違規在先，且肇事機車於事發時之行徑路
    線雖係直行，然因其自系爭空地駛入中豐路內，故其行駛之
    行為自應評價為「起駛」，而應遵守首揭「起駛前應顯示方
    向燈，注意前後左右有無障礙或車輛行人，並應讓行進中之
    車輛行人優先通行」之注意義務，由此可知，被告違規穿越
    中豐路自系爭空地前往東豐路時，其即更應隨時注意周遭行
    進中之車輛動態，並讓行進中之車輛(即系爭機車)先行通過
    ，而非選擇逕自通過後，發生本件事故後方才主張欠缺預見
    及迴避可能性，是被告所辯，不足憑採。
(四)原告是否與有過失？　　
　1.按當事人主張有利於己之事實者，就其事實有舉證之責任，
    民事訴訟法第277條本文定有明文。又按原告對於自己主張
    之事實已盡證明之責後，被告對其主張，如抗辯其不實並提
    出反對之主張者，則被告對其反對之主張，亦應負證明之責
    ，此為舉證責任分擔之原則。又各當事人就其所主張有利於
    己之事實，均應負舉證之責，故一方已有適當之證明者，相
    對人欲否認其主張，即不得不更舉反證(最高法院99年台上
    字4835號判決意旨參照)。
　2.被告固辯稱原告逆向行駛於斑馬線上，就本件事故與有過失
    等語。然查，本件被告違規在先(即不得自系爭空地直行穿
    越中豐路駛入東豐路)，已如前述。另審視事發時原告之行
    向，已有多輛機車向前行駛準備左轉彎進入中豐路往龍潭方
    向(見本院卷第38頁反面上方照片)，可知原告起始準備左轉
    彎時，其行向應係顯示綠燈而可合法向左轉彎(即享有路權)
    ，縱使被告所述為真(即原告逆向行駛於斑馬線上)，惟若無
    被告違規自系爭空地直行穿越中豐路駛入東豐路在先，本件
    事故豈會發生？且本件曾送桃園市政府車輛行車事故鑑定會
    及覆議委員會鑑定，該會110年8月16日桃交鑑字第11000054
    36號函暨鑑定意見書及桃園市車輛行車事故鑑定覆議委員會
    桃市覆0000000號覆議意見書均認定：「…二、甲○○駕駛普通
    重型機車無肇事因素」等語，有上開鑑定書及覆議意見書附
    卷可參(見附民卷第63至71頁)，亦同本院之認定，是被告此
    部分之抗辯實難憑採。　　　
(五)茲就原告請求之項目及金額，分認如下：
　1.醫療費用213,200元部分：
　　⑴按不法侵害他人之身體或健康者，對於被害人因此喪失或
      減少勞動能力，或增加生活上之需要時，應負損害賠償責
      任，民法第193條第1項定有明文。查原告請求醫療費用21
      3,200元，業據其提出聯新醫院、國仁醫院及榮總屏東分
      院醫療費用收據等為證(見本院卷第19至33頁)，而被告僅
      爭執醫療費用收據中證書費部分(即1,250元)欠缺必要性
      及原告至國仁醫院、榮總屏東分院就診(合計花費280元)
      欠缺合理及必要性，其餘部分均不爭執，堪認原告其餘部
      分之主張為有理由，應予准許。
　　⑵次按診斷書費用，如係被害人為證明損害發生及其範圍所
      必要之費用，應納為損害之一部分，得請求加害人賠償；
      當事人為伸張權利所必要支出之費用，如可認為係因他造
      侵權行為所受之損害，即加害行為與損害賠償範圍間有相
      當因果關係者，均非不得向他造請求賠償(最高法院93年
      度台上字第1159號民事判決、最高法院99年度台上字第22
      4號民事判決意旨可資參照)。本件被告雖辯稱證明書費欠
      缺必要性，應予扣除等語。然查原告因被告過失傷害行為
      致受有傷害，原告必支出診斷證明書之費用，分別用於提
      出刑事告訴與民事訴訟過程以為佐證，乃伸張權利並為確
      定損害範圍所必要，是依上開說明，原告得向被告求償證
      書費，被告此部分所辯，並無理由，非為可採。
　　⑶被告另辯稱原告至國仁醫院、榮總屏東分院就診欠缺合理
      及必要性云云。查本件事故發生日為109年5月14日，而原
      告係分別於同年5月28日至國仁醫院骨科看診、同年7月28
      日及11月30日至榮總屏東分院復健，兩者間最遠雖隔6個
      月，惟原告直至110年1月11日皆有於聯新醫院回診，又原
      告自陳其在桃園租屋處係在4樓無電梯，得回屏東老家方
      有人照顧，且依原告所受傷害之位置及程度，本非短期內
      即可痊癒，自有持續就醫之必要，是難謂原告至國仁醫院
      、榮總屏東分院就診與本件事故欠缺合理及必要性。　
　2.就醫交通費用13,654元部分：
　　⑴按當事人已證明受有損害而不能證明其數額或證明顯有重
      大困難者，法院應審酌一切情況，依所得心證定其數額。
      民事訴訟法第222條第2項定有明文。
　　⑵原告主張其於109年5月28日至110年1月11日就診(含復健)
      期間，從原告老家(即屏東縣○○鄉○○路000號)分別至聯新
      醫院、國仁醫院及榮總屏東分院共支出就醫交通費13,654
      元，雖僅提出兩趟之高鐵車票，而參原告所受系爭傷害及
      上開診斷證明書及醫療費用收據，可知原告有乘車就醫之
      必要，堪認原告受有交通費用之損害，且與本件事故有因
      果關係。復經本院以GOOGLE查詢計程車試算車資，自原告
      屏東老家至國仁醫院之單趟車資應為435元，而依國仁醫
      院醫療費用收據可知，原告於上開就診期間至國仁醫院1
      次(來回即2趟，見附民卷第25頁)，是原告此部分得請求
      之就醫交通費為870元(計算式：435×2＝870元)；原告老家
      至榮總屏東分院之單趟車資應為100元，而依榮總屏東分
      院醫療費用收據及治療檢查單可知，原告於上開就診期間
      至榮總屏東分院9次(來回即18趟，見附民卷第27至33頁)
      ，是原告此部分得請求之就醫交通費為1,800元(計算式：
      100×18＝1,800元)；另本院審酌就醫交通費用支出之必要
      性，應認原告僅得請求其自桃園住家至聯新醫院之交通費
      用，方屬合理，是以原告家(即桃園市○○區○○路000巷00弄
      0號)至聯新醫院之單趟車資應為255元，而依聯新醫院醫
      療費用收據可知，原告於上開就診期間至聯新醫院4次(來
      回即8趟，見附民卷第21至23頁)，是原告此部分得請求之
      就醫交通費為2,040元(計算式：255×8＝2,040元)。
　　⑶至原告另請求自屏東老家前往左營高鐵站、搭乘高鐵至聯
      新醫院就醫、自屏東住家開車至聯新醫院等交通費部分，
      惟原告並未提出其治療項目需分別至桃園聯新醫院、榮總
      總屏東分院之證據，而上開醫院就原告之治療項目應無不
      可替代性，原告既自行選擇分別至距離甚遠之兩間醫院就
      醫，應自行負擔南北往返之交通費，原告請求南北往返之
      交通費，已逾越必要性，自難准許。
　　⑷準此，原告得請求就醫交通費合計應為4,710元(計算式：8
      70＋1,800＋2,040＝4,710元)，逾此範圍之請求即屬無據，
      應予駁回。　
　3.看護費198,000元部分：
　　⑴按親屬代為照顧被害人之起居，固係基於親情，但親屬看
      護所付出之勞力並非不能評價為金錢，雖因二者身分關係
      而免除被害人之支付義務，惟此種基於身分關係之恩惠，
      自不能加惠於加害人，故由親屬看護時雖無現實看護費之
      支付，仍應認被害人受有相當於看護費之損害，得向上訴
      人請求賠償，始符公平原則(最高法院99年度台上字第531
       號裁判意旨參照)。
　　⑵經查，原告主張因系爭傷害，需由專人全日看護3月等情，
      業據其提出聯新醫院診斷證明書為證(見附民卷第49至55
      頁)。並經本院函詢聯新醫院，該院函覆表示「原告傷勢
      已達需請看護之必要，時間為90日，全日」，本院審酌原
      告所受系爭傷害認其於住院期間(7日)及出院後3月(即90
      日)內確有專人照顧之必要。而本件原告自陳由親人照護
      ，依上揭說明，堪認原告受有相當於看護費之損害，又依
      一般社會通常經驗，全日看護之金額以每日2,200元計算
      尚屬合理，是原告受有相當於看護費之損害應為213,400
      元(計算式：2,200元×97日＝213,400元)，而原告僅請求被
      告賠償198,000元，核屬有據，應予准許。至被告辯稱原
      告出院後之居家看護每日應以半日為限云云，惟並未舉證
      具體說明何以依上開標準即為已足，本院自難為有利被告
      之認定。　
　4.系爭機車修繕費19,100元部分：
　　⑴按不法毀損他人之物者，被害人得請求賠償其物因毀損所
      減少之價額，民法第196條定有明文。依前揭規定請求賠
      償物被毀損所減少之價額，得以修復費用為估定之標準，
      但以必要者為限，而修理材料以新品換舊品，應予折舊(
      最高法院77年度第9次民事庭會議決議參照)。
　　⑵經查，系爭機車之修繕費用共計19,100元(其中工資9,950
      元、零件9,150元)，有維修估價單為證(見本院卷第65頁)
      ，而系爭機車為108年7月出廠使用(見個資卷)，至109年5
      月14日受損時，已使用達11個月，零件已有折舊，然更新
      零件之折舊價差顯非必要，自應扣除本院依行政院公布之
      固定資產耐用年數表及固定資產折舊率表，即系爭機車之
      耐用年數為3年，依定率遞減法每年折舊千分之536，其最
      後1年之折舊額，加歷年折舊累積額，總和不得超過該資
      產成本原額之10分之9之計算方法。系爭機車零件修理費
      用為9,150元，其折舊後為4,654元(詳如附表之計算式)，
      此外，原告另支出工資費用9,950元，是原告得請求被告
      賠償之系爭機車修繕費，共計14,604元(計算式：4,654＋9
      ,950＝14,604元)。逾此部分之請求，則為無理由，應予駁
      回。　　　　　　
　5.不能工作損失304,200元部分：
　　⑴原告主張因本件事故受傷需休養12月，受有不能工作之損
      失等情，業據其提出聯新醫院診斷證明書4紙、原告薪資
      明細表、薪資暨所得資料查詢系統及桃園市龍潭區公所人
      事室開立之請假明細等為證(見附民卷第49至59頁)。經查
      ，依據上開診斷書醫囑欄記載休養日數為12個月(見附民
      卷第55頁)，又依上開證據資料可知原告於本件事故發生
      時係於桃園市龍潭區公所擔任業務助理，審酌該工作性質
      暨原告所受系爭傷害非輕，確實會造成業務助理工作上之
      困難，故可認原告確實因本件事故受有12月不能工作之損
      失。
　　⑵次查，由上開薪資表可知原告每月薪資為25,350元，是以
      此計算原告得請求薪資損失即為即為304,200元(計算式：
      25,350元×12月＝304,200元)，是原告請求304,200元，應
      應屬有據。
　　⑶被告雖辯稱原告於休養期間仍依勞動基準法等領有薪資(即
      職災給付)，是其並未因本件事故受有不能工作損失等語
      。惟按勞工所受領之職災補償金，此乃雇主依勞動基準法
      第59條規定之補償責任所給予，為法定補償責任。而此等
      給付與原告因侵權行為而對被告所負之損害賠償義務，並
      非出於同一原因。又職業災害補償制度係在保護受僱人，
      非為減輕職業災害事故加害人之責任。故被害人對於加害
      人之侵權行為損害賠償債權，殊不因受領上開職災給付而
      喪失，亦不生損益相抵問題（最高法院96年度台上字第26
      33號民事判決、臺灣高等法院103上易字第1251號、臺灣
      高等法院臺中分院107年度上字第193號、臺灣高等法院花
      蓮分院96年度勞上更㈠字第2號民事判決均同此見解）。原
      告依勞動基準法第59條之規定，自桃園市龍潭區公所領取
      職災補償金與對被告之侵權行為損害賠償請求權，並非出
      於同一原因，不生損益相抵之問題，是被告此部分抗辯，
      並不可採。　
　6.精神慰撫金30萬元部分：　
　　⑴按不法侵害他人之身體、健康、名譽、自由、信用、隱私
      、貞操，或不法侵害其他人格法益而情節重大者，被害人
      雖非財產上之損害，亦得請求賠償相當之金額。民法第19
      5條第1項前段定有明文。而法院對於慰撫金之量定，應斟
      酌實際加害情形所造成之影響、被害人所受精神上痛苦之
      程度，雙方之身分、地位、經濟狀況及其他各種情形，以
      核定相當之數額(最高法院47年台上字第1221號、51年台
      上字第223號判例參照)。
　　⑵經查，原告因本件事故受有系爭傷害已如前述，衡情其身
      體及精神應受有相當之痛苦，其請求被告賠償非財產上之
      損害，應屬有據；本院審酌原告傷勢之程度、被告之加害
      程度以及兩造之年齡、社會地位、資力(屬於個人隱私資
      料，僅予參酌，爰不予揭露)等一切情狀，認為原告得請
      求之非財產上損害賠償，以15萬元為當，逾此數額之請求
      ，則無理由。　
　7.是以，前開費用合計884,714元(計算式：213,200＋4,710＋19
    8,000＋14,604＋304,200＋150,000＝884,714元)。
　8.按保險人依本法規定所為之保險給付，視為被保險人損害賠
    償金額之一部分；被保險人受賠償請求時，得扣除之，強制
    汽車責任保險法第32條定有明文。查原告因本件事故而受領
    強制責任保險金78,940元乙情，為原告所自陳，並提出新光
    產物保險股份有限公司強制汽車責任保險理賠證明為證(見
    本院卷第66頁)，故原告上開所得請求賠償之金額，自應扣
    除已領取之強制險理賠金。從而，本件原告得請求被告損害
    賠償之金額，應為805,774元(計算式：884,714－78,940＝805
    ,774元)。
四、末按給付無確定期限者，債務人於債權人得請求給付時，經
    其催告而未為給付，自受催告時起，負遲延責任。其經債權
    人起訴而送達訴狀，或依督促程序送達支付命令，或為其他
    相類之行為者，與催告有同一之效力；遲延之債務，以支付
    金錢為標的者，債權人得請求依法定利率計算之遲延利息；
    應付利息之債務，其利率未經約定，亦無法律可據者，週年
    利率為百分之5，民法第229條第2項、第233條第1項前段、
    第203條分別定有明文。本件侵權行為損害賠償債務，其給
    付並無確定期限，依前揭規定，被告應自刑事附帶民事起訴
    狀繕本送達之翌日起負遲延責任。查本件刑事附帶民事起訴
    狀繕本係於111年1月22日補充送達被告，有本院之送達證書
    附卷可證(見附民卷第75頁)，是被告應於111年1月23日起負
    遲延責任。　　　　
五、綜上所述，原告依侵權行為之法律關係請求被告給付如主文
    第1項所示，為有理由，應予准許；逾此部分之請求，則屬
    無據，應予駁回。　　　
六、本件係依民事訴訟法第427條第1項適用簡易程序所為被告部
    分敗訴之判決，爰依同法第389條第1項第3款之規定，職權
    宣告假執行。並依被告之聲請，宣告如被告為原告預供擔保
    ，得免為假執行。又法院應依職權宣告假執行者，本無庸原
    告為聲請，若原告仍聲請願供擔保宣告假執行者，該聲請僅
    在促使法院職權發動，法院仍係本於職權而宣告，自無庸對
    該聲請為准駁之裁判。至本件原告敗訴部分，其假執行之聲
    請已失其附麗，應予駁回。
七、本件事證已臻明確，兩造其餘攻擊防禦方法及所提證據，核
    與判決結果不生影響，爰不逐一論述，併此敘明。　　　　
八、訴訟費用負擔之依據：民事訴訟法第79條。　　　　
中　　華　　民　　國　　111 　年　　12　　月　　14　　日
                  中壢簡易庭      法  官  張博鈞
以上為正本係照原本作成。
如不服本判決，應於送達後20日內，向本院提出上訴狀並表明上
訴理由，如於本判決宣示後送達前提起上訴者，應於判決送達後
20日內補提上訴理由書（須附繕本）。
如委任律師提起上訴者，應一併繳納上訴審裁判費。
中　　華　　民　　國　　111 　年　　12　　月　　14　　日
                                  書記官  張季容　　　　
附表：零件部分折舊（單位：新臺幣）　
----- 折舊時間           金額 第1年折舊值        9,150×0.536×(11/12)=4,496 第1年折舊後價值    9,150-4,496=4,654